# 一体化存续原则的有关疑问

提问人：xuezhi340123 时间：2016-04-24 22:49:41
材料：集团公司甲公司，A、B为甲公司的两个子公司 某一日A公司从母公司甲公司处取得母公司持有的B公司的全部股份。形成同一控制下企业合并，并根据一体化存续原则，在合并日编制合并报表时以A公司的资本公积余额为限将B公司原留存收益属于A公司应享有的份额从资本公积中转到合并报表的留存收益中。 问题：合并前，甲公司在编制集团合并报表时并不把A公司B公司的留存收益属于甲公司应享有的在合并报表中反应。合并后，甲公司在编制集团合并报表时也不把子公司A公司合并报表中的留存收益在集团公司的合并报表中反应。集团公司对外提供的合并财务报表并不调整留存收益，为什么同一控制下企业合并合并报表时要调整留存收益？
调整的留存收益是给集团公司自己看嘛？一体化存续原则的用意是什么？

回答人：chenyiwei
为什么会出现“合并前，甲公司在编制集团合并报表时并不把A公司B公司的留存收益属于甲公司应享有的在合并报表中反应。合并后，甲公司在编制集团合并报表时也不把子公司A公司合并报表中的留存收益在集团公司的合并报表中反应。集团公司对外提供的合并财务报表并不调整留存收益”的情况？请检查该集团合并报表的编制是否恰当。